【裁判字號】    95,上易,136
【裁判日期】    950227
【裁判案由】    傷害
【裁判全文】
臺灣高等法院刑事判決                 95年度上易字第136號
上  訴  人  台灣台北地方法院檢察署檢察官
上  訴  人
即  被  告  甲○○
上列上訴人因被告傷害案件，不服臺灣臺北地方法院94年度易字
第1653號，中華民國94年11月29日第一審判決（起訴案號：臺灣
臺北地方法院檢察署94年度偵字第15062號）提起上訴，被告就
被訴事實為有罪陳述，本院合議庭裁定適用簡式審判程序審理，
判決如下：
    主  文
上訴駁回。
甲○○緩刑貳年。
    事  實
一、甲○○於民國94年4月27日凌晨5時許，在臺北市○○區○○
    街115號2樓統帥舞廳A5包廂，與乙○○因細故發生爭執，竟
    基於傷害人身體之犯意，以徒手毆打乙○○，致乙○○受有
    右臉頰、左眼角下方淤青及後腦裂傷5X2平方公分等傷害。
二、案經告訴人乙○○訴由臺北市警察局萬華分局報請臺灣臺北
    地方法院檢察署檢察官偵查起訴。
    。
    理  由
一、前揭犯罪事實，業經被告甲○○坦承不諱，復經告訴人乙○
    ○指訴在卷，且有臺北縣立醫院94年4月27日出具之驗傷診
    斷書1紙在卷可稽，足徵被告上開自白與事實相符，事證明
    確，被告犯行洵堪認定。
二、核被告甲○○所為，係犯刑法第277條第1項之傷害罪。原審
    依刑法第277條第1項、第41條第1項前段，罰金罰鍰提高標
    準條例第1條前段、第2條規定，並審酌被告甲○○未曾受有
    期徒刑以上刑之宣告，此有本院被告前案紀錄表在卷可參，
    其僅因細故心生不滿即毆打傷害告訴人，然於犯後尚能坦承
    犯行，且告訴人乙○○所受傷害程度尚非嚴重，及其品行、
    犯罪之動機、目的、手段、犯罪時所受之刺激及智識程度等
    一切情狀，以被告傷害人之身體，處拘役50日，如易科罰金
    ，以300元折算1日，其認事用法，洵無不當，量刑亦屬妥適
    ，被告上訴指摘原判決不當，檢察官上訴指摘原判決量刑過
    輕，均非有理由，其上訴應予駁回。
三、被告前未曾受有期徒刑以上刑之宣告如前述，經本刑之宣告
    ，當之警惕，無再犯之虞，且事後已與被害人達成和解，此
    據被害人與被告供陳在卷，本院認所宣告之刑以暫不執刑為
    適當，因併予宣告緩刑2年，以啟自新。
據上論斷，應依刑事訴訟法第364條、第273之1第1項、第368條
，刑法第74條第1款，判決如主文。
本案經檢察官邱美育到庭執行職務。
中    華    民    國    95    年    2     月    27    日
                  刑事第八庭審判長法  官  鄭文肅
                                  法  官  陳國文
                                  法  官  江國華
以上正本證明與原本無異。
不得上訴。
                                  書記官  高柑柏
中    華    民    國    95    年    3     月    1     日
附錄：本案論罪科刑法條全文
刑法第277條
傷害人之身體或健康者，處3年以下有期徒刑、拘役或1千元以下
罰金。
犯前項之罪因而致人於死者，處無期徒刑或7年以上有期徒刑；
致重傷者，處3年以上10年以下有期徒刑。


司法院資訊處製作；財團法人民間司法改革基金會備份。
